【裁判字號】    97,聲減,2947
【裁判日期】    980225
【裁判案由】    聲請減刑及定應執行刑
【裁判全文】
臺灣高雄地方法院刑事裁定            97年度聲減字第2947號
聲  請  人  臺灣高雄地方法院檢察署檢察官
受  刑  人  甲○○
                    （現於高雄戒治所執行戒治中）
上列受刑人因毒品危害防制條例等案件，已經判決罪刑確定，聲
請人聲請減刑及定其應執行刑，本院裁定如下：
    主  文
甲○○所犯如附表一編號一、附表四編號一等罪，均減刑，詳如
附表一編號一、附表四編號一所載。
所犯如附表二編號一、二等罪，均減刑，詳如附表二編號一、二
所載，與附表二編號三不應減刑之罪所處之刑，應執行有期徒刑
柒年月，褫奪公權年。
所犯附表三編號一、二、三等罪，均減刑，詳如附表三編號一、
二、三所載，應執行有期徒刑貳年。
    理  由
一、聲請意旨略以：受刑人甲○○因毒品危害防制條例等案，經
    判決確定如附表一、二、三、四所示並接續執行，於民國95
    年9 月20日因縮短刑期假釋出監，假釋期間並付保護管束，
    因受刑人於假釋期間違反保護管束應遵守事項，情節重大，
    經撤銷假釋在案，殘餘刑期為6 年4 月，而受刑人所犯如附
    表一編號一、附表二編號一、二、附表三編號一、二、三、
    附表四編號一之罪均合於中華民國九十六年罪犯減刑條例第
    2 條第1 項之規定，且無同條例第3 條所定不得減刑之情形
    ，爰依法聲請裁定減刑，並就其中附表二編號一、二之罪與
    附表二編號三不應減刑之罪所處之刑，定其應執行之刑；附
    表三編號一、二、三之罪定其應執行之刑等語。
二、按「緩刑或假釋中之人犯，於本條例施行之日起，視為已依
    前項規定減其宣告刑，毋庸聲請裁定減刑。但經撤銷緩刑之
    宣告或假釋者，仍應依本條例規定聲請裁定減刑。」中華民
    國九十六年罪犯減刑條例（下稱減刑條例）第2 條第2 項定
    有明文。又受刑人行為後，刑法業於民國94年2 月2 日經總
    統令修正公布，於95年7 月1 日施行。修正後刑法第2 條第
    1 項規定：「行為後法律有變更者，適用行為時之法律。但
    行為後之法律有利於行為人者，適用最有利於行為人之法律
    。」，而修正前刑法第51條第5 款規定：「宣告多數有期徒
    刑者，於各刑中之最長期以上，各刑合併之刑期以下，定其
    刑期。但不得逾二十年。」修正後刑法第51條第5 款規定：
    「宣告多數有期徒刑者，於各刑中之最長期以上，各刑合併
    之刑期以下，定其刑期。但不得逾三十年。」經比較之結果
    ，修正後之刑法並非較有利於受刑人，依前揭刑法第2 條第
    1 項規定，本件應適用修正前刑法第51條第5款之規定。
三、經查：受刑人前因肅清煙毒條例案件，經本院以81年度訴字
    第3230號判決判處有期徒刑3 年2 月確定（即附表四編號一
    之罪）；復因肅清煙毒條例等案件，經本院以82年度訴字第
    2498號判決判處有期徒刑3 年6 月、4 月、5 月（即附表三
    編號一、二、三之罪），並合併定應執行有期徒刑4 年確定
    ；再因肅清煙毒條例案件，經本院以85年度訴字第1914號判
    決判處有期徒刑3 年3 月確定（即附表一編號一之罪）；又
    因肅清煙毒條例等案件，經本院以86年度訴字第1397號判決
    判處有期徒刑4 月、3 年5 月、6 年（即附表二編號一、二
    、三之罪），其中附表二編號一、二部分因當事人均未上訴
    而確定，其中附表二編號三部分經被告提起上訴，經臺灣高
    等法院高雄分院以86年度上訴字第2071號判決上訴駁回而確
    定，嗣經檢察總長提起非常上訴，經最高法院以89年度台非
    字第22 號 判決就上開附表二編號三部分原確定判決宣告主
    刑有期徒刑6 年部分，撤銷改判為有期徒刑5 月6 月（關於
    原確定判決中宣告褫奪公權3 年及沒收部分，不在撤銷改判
    範圍內），復經臺灣高等法院高雄分院以89年度聲字第38號
    裁定就上開附表二所示3 罪合併定應執行有期徒刑8 年8 月
    確定，上開附表一、二、三、四各罪之刑（即有期徒刑3 年
    3 月、8 年8 月、4 年、3 年2 月）接續執行，嗣於95年9
    月20日因縮短刑期假釋出監，假釋期間並付保護管束，因受
    刑人違反保護管束應遵守事項，情節重大，經撤銷假釋在案
    ，殘餘刑期為6 年4 月等情，有臺灣高等法院被告前案紀錄
    表、臺灣高雄監獄報請撤銷假釋報告表、本院81年度訴字第
    3230號、82年度訴字第2498號、85年度訴字第1914號、86年
    度訴字第1397號刑事判決、臺灣高等法院高雄分院86年度上
    訴字第2071號刑事判決、最高法院89年度台非字第22號刑事
    判決、臺灣高等法院高雄分院89年度聲字第38號刑事裁定在
    卷可稽。經核附表一編號一、附表二編號一、二、附表三編
    號一、二、三、附表四編號一等罪之犯罪時間既在96年4 月
    24日以前，且無減刑條例第3 條所定不得減刑之情形，依法
    自應予以減刑。故聲請人就附表一編號一、附表二編號一、
    二、附表三編號一、二、三、附表四編號一之犯罪均聲請減
    刑，並就附表二編號一、二部分請求與附表二編號三不應減
    刑之罪所處之刑，合併定應執行之刑；就附表三編號一、二
    、三部分請求合併定應執行之刑，於法並無不合，應均予准
    許。又附表四編號一原判決宣告刑中褫奪公權部分，為本件
    聲請範圍內，有本院電話查詢紀錄表在卷可參，爰依中華民
    國九十六年罪犯減刑條例第14條規定，比照主刑減刑標準而
    定之。至附表一至四原判決各諭知沒收或沒收並銷燬部分，
    不在減刑範圍內，仍應依原判決執行之，附此敘明。
四、依中華民國九十六年罪犯減刑條例第2 條第1 項第3 款、第
    2 項但書、第8 條第1 項、第11條、第14條，刑法第2 條第
    1 項前段，修正前刑法第51條第5 款，裁定如主文。
中    華    民    國    98    年    2     月    25    日
                  刑事第十三庭  法  官  楊國煜
以上正本證明與原本無異。
如不服本裁定，應於送達後5日內，向本院提出抗告狀。
中    華    民    國    98    年    2     月    25    日
                                書記官  李憶如


司法院資訊處製作；財團法人民間司法改革基金會備份。
